臺灣臺北地方法院刑事判決　　　　　　100年度交易字第446號
公　訴　人　臺灣臺北地方法院檢察署檢察官
被　　　告　施瑤玉
上列被告因業務過失傷害案件，經檢察官提起公訴（100年度偵
字第12323號），因被告於準備程序中就被訴事實為有罪之陳述
，經告以簡式審判之旨，並聽取意見後，裁定進行簡式審判程序
，本院判決如下：
    主  文
施瑤玉從事業務之人，因業務上之過失傷害人，處拘役拾日，
如易科罰金，以新臺幣壹仟元折算壹日。
    事  實
一、施瑤玉為計程車司機，係以駕駛計程車載送旅客前往指定地
    點並收取報酬為業務之人。於民國100年1月22日2時35分許
    ，施瑤玉駕駛車牌號碼351－DJ號營業用小客車，沿臺北市
    ○○區○○路3段112巷由北往南方向行駛，行駛至巷口處時
    ，欲左轉往臺北市○○區○○路3段由東往西方向行駛，本
    應注意車前狀況，且依當時天候雨，夜間有照明，柏油路面
    狀況濕潤但無缺陷，道路上無障礙物，視距良好，並無不能
    注意之情形，竟疏於注意及此，貿然左轉，適有黃麗貞違規
    於該處行人穿越道上騎乘腳踏自行車，欲由北往南方向穿越
    該路口，施瑤玉見狀避煞不及，致所駕駛之計程車左前方撞
    及黃麗貞，黃麗貞人車倒地，並受有臉、右小腿、左膝等多
    處挫傷、擦傷之傷害。嗣警據報前來後，施瑤玉於有偵查權
    之機關或公務員尚未發覺上揭犯行為其所為前，即主動向臺
    北市政府警察局文山第二分局交通分隊承辦警察告知其為肇
    事者，自首進而接受裁判。
二、案經黃麗貞訴由臺北市政府警察局文山第二分局報告臺灣臺
    北地方法院檢察署檢察官偵查起訴。
    理  由
一、本件被告施瑤玉所犯係死刑、無期徒刑或最輕本刑為3年以
    上有期徒刑或高等法院管轄第一審案件以外之罪，其於準備
    程序期日就被訴事實為有罪之陳述，經本院告知簡式審判程
    式之旨，並聽取公訴人及被告之意見後，依刑事訴訟法第27
    3條之1第1項規定，裁定進行簡式審判程序，是依刑事訴訟
    法第273條之2規定，本件之證據調查，不受同法第159條第1
    項、第161條之1、第161條之3、第163條之1及第164條至第1
    70條規定之限制，合先敘明。
二、上開事實業據被告施瑤玉迭於警詢、偵訊、本院準備程序及
    審理時坦承不諱（參見100年度發查字第1319號偵查卷第7頁
    至第10頁，100年度偵字第12323號偵查卷第6頁，本院卷第2
    3頁背面、第25頁背面、第26頁背面），核與告訴人於警詢
    及偵訊中之指述相符（參見100年度發查字第1319號偵查卷
    第11頁至第13頁，100年度偵字第12323號偵查卷第5頁至第6
    頁），且有臺北市立萬芳醫院100年1月22日、同年月26日乙
    種診斷證明書、道路交通事故現場圖、臺北市政府警察局文
    山二分局交通分隊A3類道路交通事故調查報告表、道路交通
    事故當事人登記聯單、臺北市政府警察局交通警察大隊道路
    交通事故初步分析研判表、臺北市政府警察局文山第二分局
    100年7月8日北市警文二分刑字第10030726700號函各1份及
    現場照片9張（見100年度發查字第1319號偵查卷第18頁背面
    至第19頁、第21頁至第28頁，100年度他字第3793號偵查卷
    第7頁，本院卷第13頁）附卷可證，是被告自白應與事實相
    符而可採。
三、又按汽車行駛時，駕駛人應注意車前狀況及兩車併行之間隔
    ，並隨時採取必要之安全措施，道路交通安全規則第94條第
    3項定有明文。被告領有駕駛執照且為職業駕駛，自無不知
    之理，當應確實注意並遵守，且案發當時天候雨，夜間有照
    明，柏油路面狀況濕潤但無缺陷，道路上無障礙物，視距良
    好，並無不能注意之情形，竟疏於注意及此，貿然左轉，致
    撞及正於行人穿越道騎乘腳踏自行車之告訴人，並使告訴人
    受有傷害之結果，被告負有過失責任甚明，且被告之過失行
    為與告訴人受傷結果間具有相當因果關係，是本件事證明確
    ，被告過失傷害之犯行洵堪認定，應予依法論科。
四、論罪科刑之理由：
  (一)被告身為營業用自小客車之駕駛，本件交通事故乃於被告執
    行例行性業務時發生，且為被告所不否認，故核被告所為，
    係犯刑法第284條第2項前段之業務過失傷害罪。另被告駕車
    撞擊告訴人之地點雖在行人穿越道，惟案發時告訴人於行人
    穿越道上騎乘自行車，而非在行人穿越道上行走，自不能認
    定被告係駕車行經行人穿越道不依規定讓「行人」優先通行
    ，因而致人受傷，而需依道路交通管理處罰條例第86條第1
    項規定加重其刑至2分之1，併此敘明。
  (二)被告肇事後於警員前往現場處理時，因被告與告訴人均有意
    願和解，表明不需警方處理，故承辦員警未製作道路交通事
    故肇事人自首情形紀錄表，惟被告於案發時陪同告訴人就醫
    ，且於承辦員警製作道路交通事故當事人登記聯單及A3類道
    路交通事故調查報告表時，亦主動告知姓名、年籍，嗣並接
    受裁判，此等情事，有上開卷附臺北市政府警察局文山第二
    分局100年7月8日北市警文二分刑字第10030726700號函1紙
    在卷可佐，是應認被告仍屬於有偵查權之機關或公務員尚未
    發覺上揭犯行為其所為前，即主動向承辦警察告知其為肇事
    者，自首進而接受裁判，而應依刑法第62條前段規定減輕其
    刑。
  (三)爰審酌被告：(1)無犯罪紀錄，素行尚佳，此有臺灣高等法院
    被告前案紀錄表1紙在卷可佐；(2)係從事駕駛業務之人，理
    應對交通規則知之甚詳，更應恪遵，以維道路交通安全，竟
    疏忽駕車造成告訴人受有如犯罪事實所示之傷害；(3)國中肄
    業之智識程度及家庭經濟小康之生活狀況；(4)願意賠償告訴
    人，然因雙方和解金額差距過大，致和解無法成立；(5)犯後
    坦承犯行等一切情狀，量處如主文所示之刑，並諭知易科罰
    金之折算標準。
據上論斷，應依第273條之1第1項、第299條第1項前段，刑法第2
84條第2項前段、第62條前段、第41條第1項前段，刑法施行法第
1條之1第1項、第2項前段，判決如主文。
中    華    民    國   100    年    8     月    16    日
                  臺灣臺北地方法院刑事第八庭
                              法  官  古瑞君
以上正本證明與原本無異。
如不服本判決應於收受送達後10日內向本院提出上訴書狀，並應
敘述具體理由；其未敘述上訴理由者，應於上訴期間屆滿後20日
內向本院補提理由書（均須按他造當事人之人數附繕）「切勿逕
送上級法院」。
告訴人或被害人如對於本判決不服者，應具備理由請求檢察官上
訴，其上訴期間之計算係以檢察官收受判決正本之日期為準。
                              書記官  莊宜諳
中    華    民    國   100    年    8     月    16    日
附錄本案論罪科刑法條全文
刑法第284條
因過失傷害人者，處 6 月以下有期徒刑、拘役或 5 百元以下罰
金，致重傷者，處 1 年以下有期徒刑、拘役或 5 百元以下罰金
。
從事業務之人，因業務上之過失傷害人者，處 1 年以下有期徒
刑、拘役或 1 千元以下罰金，致重傷者，處 3 年以下有期徒刑
、拘役或 2 千元以下罰金。